# 请教陈版，限制性股票的稀释性问题

提问人：wwc5087300 时间：2022-12-21 19:35:28
在考虑限制性股票稀释性时，解锁条件包括业绩条件的情况下，判断各子计划是否满足业绩条件时，是否应当跟股份支付费用确认口径保持一致？还是说在实际业绩条件尚未达到解锁要求时，都认为不满足？
感谢陈版！

回答人：chenyiwei
《企业会计准则解释第 7 号》第五条规定的原文是：“解锁条件包含业绩条件的，企业应假设资产负债表日即为解锁日并据以判断资产负债表日的实际业绩情况是否满足解锁要求的业绩条件。
若满足业绩条件的，应当参照上述解锁条件仅为服务期限条件的有关规定计算稀释性每股收益；若不满足业绩条件的，计算稀释性每股收益时不必考虑此限制性股票的影响。”
因此，是以截至资产负债表日的实际业绩情况为基础判断，与股份支付费用确认中对未来业绩条件的预期可能不一致。